臺灣苗栗地方法院刑事判決　　　　　　　　　　　　　　九十三年度訴字第五五號
　　公　訴　人　臺灣苗栗地方法院檢察署檢察官
　　被　　　告　丁○○
右列被告因搶奪等案件，經檢察官提起公訴（九十三年度偵字第三三八號），本院合
議庭裁定後，以簡式審判程序判決如左：
    主  文
丁○○幫助意圖為自己不法之所有，以恐嚇使人將本人之物交付，累犯，處有期徒刑
陸月，如易科罰金，以參佰元折算壹日，扣案之摩托羅拉廠牌Ｖ６６型行動電話空機
壹支沒收。又搬運贓物，累犯，處有期徒刑陸月，如易科罰金，以參佰元折算壹日，
應執行有期徒刑拾月，如易科罰金，以參佰元折算壹日。扣案之摩托羅拉廠牌Ｖ６６
型行動電話空機壹支沒收。
    犯罪事實及理由
一、犯罪事實：
    丁○○有竊盜前科犯行，前於民國九十年十一月間因藏匿人犯案件，經新竹地方
    法院判處有期徒刑四月，經上訴台灣高等法院後撤回確定，於九十一年四月十二
    日易科罰金執行完畢。緣乙○○（通緝中）意圖為自已不法之所有，於九十三年
    一月十二日晚上九時許，向不知情之丁○○佯稱其所有之車號３Ｅ／３３９８號
    自用小客車放在苗栗縣竹南鎮○○里○○路一號前，因鑰匙遺失，請其幫忙拖吊
    ，丁○○不疑有他，遂駕駛其所有車號ＢＨ／４５２號拖吊車，與乙○○一同前
    往拖吊戊○○所有停放該處之上開３Ｅ／３３９８號自用小客車，得手後，依乙○○指示拖往苗栗縣頭份鎮○○路一四一二號旁之鐵皮屋放置，乙○○隨即以不
    詳方法敲破車窗取出車內車主名片及駕照等資料，並將車牌拆下丟棄，同時告訴
    丁○○該車並非其所有而是竊取而來，丁○○此時方知該車為贓車，但因恐事發
    後被牽連，明知乙○○向其借用行動電話之目的，乃用以勒贖車主，竟仍基於幫
    助恐嚇取財之犯意，於是日晚上在其前開拖吊車上，將其所有原門號00000
    00000號摩托羅拉廠牌Ｖ６６型行動電話空機借給乙○○，供乙○○插用自
    己申辦之易付卡（門號不詳），於十三日上午九時許起，至十四日上午十時止，
    以車上名片資料，共打六通電話給車主戊○○0000000000號手機，內
    容約略為：車在其手上，如不付款新台幣（下同）三十萬元（最後殺價到五萬元
    ），會將車燒掉並拍成錄影帶給你看等語，恐嚇車主交付贖金，致使戊○○心生
    畏懼，並約定車主將贖金匯入其不知情胞弟何枝宴0000000000000
    0號郵局帳戶中，戊○○不得已於九十三年一月十四日十四時十二分許，先匯款
    二萬五千元到上開指定帳戶，乙○○領得匯款後，於同日十五時許，再度電告在
    新竹縣湖口鄉選擇地點交車，並將再索取尾款二萬五千元。乙○○遂於同日下午
    ，請丁○○將上開贓車拖離指示搬運至新竹市○○○○路機場附近丟棄，丁○○
    明知該車為贓物，另行基於搬運贓物之故意，駕駛其上開拖吊車拖吊該部贓車並
    搭載乙○○，於十五時二十分許，途經苗栗縣頭份鎮○○路高速公路高架橋下方
    時，因不慎與行經該處由王碧山駕駛之車號２Ｆ／２０６３清潔車（小貨車）擦
    撞，為路過之苗栗縣警察局頭份分局之巡邏警車發現而上前處理，乙○○見狀心
    虛，迅速從車上跳下，跳上路過由甲○○騎乘之車號ＴＹＤ／５６３號輕型機車
    後座，要求甲○○加油往前騎，經江婦拒絕後，乙○○竟出於己意，意圖為自己
    不法之所有，強行奪取該機車而與江婦拉扯時，為趕到之警察將乙○○拉下機車
    方未得逞，然導致甲○○人車倒地，造成胸部挫傷及頭部裂傷之傷害，及機車風
    鏡、手把等多處之毀損。乙○○仍企圖趁隙逃逸，隨後又跳上路過由丙○○駕駛
    之車號ＬＺ／０２６０號自用小貨車後斗，並從車窗處爬入駕駛座內，要求丙○○駛離現場遭拒，經隨後趕到之警員當場逮捕。丁○○則立即將贓車卸下放在路
    旁，駕駛拖吊車逃至永和山水庫附近之產業道路，遭警當場逮捕，並扣得上開摩
    托羅拉廠牌Ｖ６６型行動電話空機一支。
二、證據名稱：
 （一）被告於偵查中就搬運贓物之自白及於本院之自白。
 （二）共同被告乙○○於警詢、偵查中及本院之自白及供述；證人戊○○、甲○○
       、丙○○、王碧山警詢指述。
 （三）扣案之摩托羅拉廠牌Ｖ６６型行動電話空機一支、現場照片十八張、道路交
       通事故現場圖、贓物認領保管單四張、郵政國內匯款執據影本、診斷證明書
       及機車修復估價單各一份。
 （四）臺灣苗栗地方法院檢察署刑案資料查註紀錄表、臺灣高等法院被告全國前案
       紀錄表
三、量刑理由：
    審酌被告因擔心事發受牽連始應允搬運贓物，就恐嚇取財之部分，並未實際參與
    ，僅為出借行動電話空機之幫助行為，責難性較小，依刑法第三十條第二項得減
    輕其刑，又於本院審理中最終坦承犯行，節省司法訴訟資源，態度尚稱良好，併
    參酌其生活狀況、品行、犯罪之動機、目的、手段、所生危害等一切情狀，暨檢
    察官當庭表示，就恐嚇取財部分同意於有期徒刑七月範圍內酌減；搬運贓物部分
    求處有期徒刑六月等情，而量處如主文所示之刑罰，及易科罰金之折算標準。扣
    案之摩托羅拉廠牌Ｖ６６型行動電話空機一支為被告所有且供犯罪所用，爰依法
    沒收。
四、應適用之法條：
 （一）刑事訴訟法第二百七十三條之一第一項，第二百九十九條第一項前段、第三
       百十條之二、第四百五十四條第一項。
 （二）刑法第三十條、第三百四十六條第一項、第三百四十九條第二項、第四十七
       條、第四十一條第一項前段、第二項、第三十八條第一項第二款、第五十一
       條第五款。
 （三）罰金罰鍰提高標準條例第一條前段、第二條。
五、如不服本件判決，得自收受送達之日起十日內，向本院提起上訴。
本案經檢察官黃俊鳴到庭執行職務。
中　　　華　　　民　　　國　　九十三　　年　　 十二 　　月　　 三十 　　日
                              臺灣苗栗地方法院刑事第一庭
                                            法  官  李太正
右正本證明與原本無異。
                                            書記官  劉秋雯
中　　　華　　　民　　　國　　九十三　　年　　 十二 　　月　　 三十 　　日
附記論罪之法條全文：
中華民國刑法第三百四十六條
(單純恐嚇罪)
意圖為自己或第三人不法之所有，以恐嚇使人將本人或第三人之物交付者，處六月以
上五年以下有期徒刑，得併科一千元以下罰金。
以前項方法得財產上不法之利益，或使第三人得之者，亦同。
前二項之未遂犯罰之。
中華民國刑法第三百四十九條
收受贓物者，處三年以下有期徒刑、拘役或五百元以下罰金。
搬運、寄藏、故買贓物或為牙保者，處五年以下有期徒刑、拘役或科或併科一千元以
下罰金。
因贓物變得之財物，以贓物論。
